---
title: "Slides e materiais por aula"
---

```{r, echo=FALSE, message=FALSE, warning=FALSE}
library(magrittr)
googlesheets4::gs4_deauth()
sheet_links <-
  googlesheets4::read_sheet("16-NokZ3NTaHfavyo77gSGdH_EtsAaeaCZWNBe9JfPMA", sheet = "links-extras") |> 
  dplyr::mutate(numero_aula = as.character(numero_aula))

criar_tabela_links_extras <- function(links_extras) {
  if (nrow(links_extras) >= 1) {
    links_extras |>
      dplyr::mutate(link_completo = glue::glue("<a href='{link}' target='_blank'>{nome_link}</a>")) |>
      dplyr::select(tema, idioma, link_completo) |>
      dplyr::arrange(tema) |> 
      knitr::kable(col.names = c("Tema", "Idioma", "Link"))
  } else {
    htmltools::strong("Em breve!")
  }
}
```

## Aula 1

### Slides

-   [Slide 1 - Introdução ao Curso](https://beatrizmilz.github.io/2023-curso-de-verao-ime-usp-relatorios/slides/01-intro-curso.html)

-   [Slide 2 - Introdução ao conceito de reprodutibilidade](https://beatrizmilz.github.io/2023-curso-de-verao-ime-usp-relatorios/slides/02-reprodutibilidade.html)

### Scripts/anotações

-   [aula-1.R](https://github.com/beatrizmilz/2023-curso-de-verao-ime-usp-relatorios/blob/main/pratica/aula-1.R) - anotações.

### Links úteis

```{r, echo=FALSE, message=FALSE, warning=FALSE}
sheet_links |>
  dplyr::filter(numero_aula == 1) |>
  criar_tabela_links_extras()
```

## Aula 2

### Slides

-   [Slide 3 - Introdução ao RMarkdown](https://beatrizmilz.github.io/2023-curso-de-verao-ime-usp-relatorios/slides/03-intro-rmarkdown.html)

### Scripts/anotações

-   [aula-2.R](https://github.com/beatrizmilz/2023-curso-de-verao-ime-usp-relatorios/blob/main/pratica/aula-2.R) - anotações.

-   [Pasta com arquivos da aula 2](https://github.com/beatrizmilz/2023-curso-de-verao-ime-usp-relatorios/blob/main/pratica/aula-2/) - experimentando algumas funcionalidades de relatório.

### Links úteis

```{r, echo=FALSE, message=FALSE, warning=FALSE}
sheet_links |>
  dplyr::filter(numero_aula == 2) |>
  criar_tabela_links_extras()
```

## Aula 3

### Slides

-   [Slide 4 - Introdução ao Quarto](https://beatrizmilz.github.io/2023-curso-de-verao-ime-usp-relatorios/slides/04-intro-quarto.html)

-   [Slide 5 - Elementos úteis para relatórios acadêmicos](https://beatrizmilz.github.io/2023-curso-de-verao-ime-usp-relatorios/slides/05-elementos-acad.html)

### Scripts/anotações

-   [Pasta com arquivos da aula 3](https://github.com/beatrizmilz/2023-curso-de-verao-ime-usp-relatorios/blob/main/pratica/aula-3/).

### Links úteis

```{r, echo=FALSE, message=FALSE, warning=FALSE}
sheet_links |>
  dplyr::filter(numero_aula == 3) |>
  criar_tabela_links_extras()
```

## Aula 4

### Slides

-   [Slide 6 - Relatórios em R com parâmetros](https://beatrizmilz.github.io/2023-curso-de-verao-ime-usp-relatorios/slides/06-parametros.html)

-   [Slide 7 - Introdução ao Git e GitHub no RStudio](https://beatrizmilz.github.io/2022-curso-de-verao-ime-usp-relatorios/slides/#80)

### Materiais

-   [Baixar para a aula - zip com materiais para as práticas](https://github.com/beatrizmilz/2023-curso-de-verao-ime-usp-relatorios/raw/main/materiais/pratica-aula-4.zip)

### Scripts/anotações

-   [Pasta com arquivos da aula 4](https://github.com/beatrizmilz/2023-curso-de-verao-ime-usp-relatorios/blob/main/pratica/aula-4/).

### Links úteis

```{r, echo=FALSE, message=FALSE, warning=FALSE}
sheet_links |>
  dplyr::filter(numero_aula == 4) |>
  criar_tabela_links_extras()
```

## Aula 5

### Slides

-   [Slide 7 - Introdução ao Git e GitHub no RStudio](https://beatrizmilz.github.io/2022-curso-de-verao-ime-usp-relatorios/slides/#80)


### Scripts/anotações

-   [Pasta com arquivos da aula 5](https://github.com/beatrizmilz/2023-curso-de-verao-ime-usp-relatorios/blob/main/pratica/aula-5/).

### Links úteis

```{r, echo=FALSE, message=FALSE, warning=FALSE}
sheet_links |>
  dplyr::filter(numero_aula == 5) |>
  criar_tabela_links_extras()
```



## Extra

### Links úteis

```{r, echo=FALSE, message=FALSE, warning=FALSE}
sheet_links |>
  dplyr::filter(numero_aula == "Extra") |>
  criar_tabela_links_extras()
```
