---
title: "Dúvidas"
editor: visual
knitr:
  opts_chunk: 
    echo: true
    message: false
    warning: false
    fig.align: "center"
---

Dúvidas enviadas por alunas e alunos do curso e não deu tempo de responder durante a aula!

---

```{r}
library(tidyverse)
library(dados)
```


## NA em tabelas

> "Como substituir NA com “-” em tabelas? Existe uma forma geral de fazer isso ou o jeito é trabalhar cada tabela mesmo?"


### Preparando uma tabela de exemplo

```{r}
tabela_com_NA <- dados_starwars |> 
  select(nome:cor_do_cabelo) |> 
  dplyr::filter(is.na(altura) | is.na(cor_do_cabelo)) 
```

### Usando knitr

```{r}
# essa opcão do knitr deixa você escolher o que aparece onde tem NA
options(knitr.kable.NA = '-')

tabela_com_NA |> 
  knitr::kable()
```

### Usando outras funções para gerar tabelas

- Pesquisar na documentação se existe algum argumento para isso, ou..

- substituir nas colunas: 

```{r}
tabela_com_NA_tratado <- tabela_com_NA |>
  mutate(across(.fns = ~ as.character(.x) |> tidyr::replace_na("-")))
```

```{r}
tabela_com_NA_tratado |> glimpse()
```


```{r}
tabela_com_NA_tratado |> 
  DT::datatable()
```


## Formatação numérica brasileira

> Como utilizar vírgula decimal e ponto de milhar? Esse não testei depois de aprender lang= pt, sabem me dizer se a alteração é automática colocando lang ou se precisa fazer outra coisa?


- Não, `lang=pt` não altera isso :(


### Preparando uma tabela de exemplo

```{r}
pinguins_selecionada <- pinguins |> 
  select(especie:profundidade_bico, massa_corporal) |> 
  head()
```

### Em textos

A função format é útil!

```{r}
format(
  pinguins_selecionada$massa_corporal,
  decimal.mark = ",",
  big.mark = "."
)
```



### Em tabelas (knitr)


```{r}
pinguins_selecionada |> 
  knitr::kable(format.args = list(decimal.mark = ",", big.mark = "."))
```


### Em tabelas (outras)

- Pesquisar na documentação se existe algum argumento para isso, ou..

- substituir nas colunas: 

```{r}
pinguins_selecionado_formatado <- pinguins_selecionada |> 
  mutate(across(.cols = where(is.numeric),
                .fns = ~format(.x, decimal.mark = ",", big.mark = ".")))
```

```{r}
pinguins_selecionado_formatado |> glimpse()
```


```{r}
pinguins_selecionado_formatado |> 
  DT::datatable()
```


### Em gráficos

```{r}
#| label: grafico-pinguins
ggplot(pinguins) +
  geom_point(aes(x = comprimento_bico, y = massa_corporal, color = especie)) +
  theme_light() +
  # AQUI EMBAIXO FORMATAMOS, NO SCALE_Y_CONTINUOUS
  scale_y_continuous(labels = ~format(.x, decimal.mark = ",", big.mark = ".")) +
  labs(
    x = "Comprimento do bico (cm)",
    y = "Massa corporal (g)",
    color = "Espécie"
  ) +
  theme(legend.position = "top") +
  scale_color_viridis_d()
  
```

